sv: Materialbehandling: Kemiskt behandlad; Desinficerad; Värmebehandlad; Övrigt
hr-HR: Obrada materijala: Kemijski tretirano; Fumigirano; Toplinski obrađeno; Ostalo
ko: 재료 처리: 화학적 처리; 훈증; 열 처리; 기타
ja: 素材処理: 化学処理された; 燻蒸処理済み; 熱処理済み; その他
pt-BR: Tratamento dos materiais: Tratado quimicamente; Fumigado; Tratado termicamente; Outro
zh-CN: 材料处理: 化学处理; 熏蒸处理; 热处理; 其他
lt-LT: Medžiagų apdorojimas: Chemiškai apdorotas; Fumiguotas; Termiškai apdorotas; Kita
es: Tratamiento del material: Tratado químicamente; Fumigado; Tratado térmicamente; Otros
it: Trattamento dei materiali: Trattato chimicamente; Fumigato; Trattato termicamente; Altro
da: Materialebehandling: Kemisk behandlet; Fumigeret; Varmebehandlet; Andet
fr: Traitement des matériaux: Traité chimiquement; Fumigé; Traité thermiquement; Autre
fi: Materiaalin käsittely: Kemiallisesti käsitelty; Savustettu; Lämpökäsitelty; Muu
pl: Obróbka materiału: Poddany obróbce chemicznej; Fumigowany; Poddany obróbce cieplnej; Inne
nb: Materialbehandling: Kjemisk behandlet; Røyk-/dampbehandlet; Varmebehandlet; Annet
sl-SI: Obdelava materiala: Kemično obdelano; Fumigirano / zaplinjeno; Toplotno obdelano; Drugo
pt-PT: Tratamento de materiais: Tratado quimicamente; Fumigado; Tratado termicamente; Outro
th: การบำรุงรักษาวัสดุ: ชุบเคมี; รมควัน; อบด้วยความร้อน; อื่นๆ
bg-BG: Обработка на материали: Химически обработени; Фумигирано; Термично обработено; Други
zh-TW: 材料處理: 經化學處理; 燻蒸; 熱處理; 其他
nl: Materiaalbehandeling: Chemisch behandeld; Gefumigeerd; Warmtebehandeld; Andere
sk-SK: Ošetrenie materiálu: Chemicky ošetrené; Fumigované; Tepelne spracované; Iné
cs: Zpracování materiálu: Chemicky ošetřené; Fumigované; Tepelně zpracované; Jiné
el: Επεξεργασία υλικού: Χημικά επεξεργασμένο; Απολυμασμένο με καπνισμό; Θερμικά επεξεργασμένο; Άλλο
en: Material treatment: Chemically treated; Fumigated; Heat treated; Other
tr: Malzeme işleme: Kimyasal olarak işlenmiş; Fümigasyonlu; Isıl işlem görmüş; Diğer
vi: Xử lý vật liệu: Được xử lý hóa học; Được xông khói; Xử lý nhiệt; Khác
ru: Обработка материалов: Химически обработанный; Фумигация; Термически обработанный; Другой
hu: Anyagkezelés: Kémiailag kezelt; Fumigált; Hőkezelt; Egyéb
ro-RO: Tratarea materialului: Tratat chimic; Fumigat; Tratat termic; Altele
de: Materialbehandlung: chemisch behandelt; Begast; Wärmebehandelt; Sonstiges